【裁判字號】    98,訴,308
【裁判日期】    981021
【裁判案由】    偽造文書等
【裁判全文】
臺灣宜蘭地方法院刑事判決               98年度訴字第308號
                                       98年度易字第357號
公  訴  人  臺灣宜蘭地方法院檢察署檢察官
被      告  甲○○
                    之4號
                    （現在臺灣宜蘭看守所羈押中）
上列被告因偽造文書等案件，經檢察官提起公訴（97年度偵字第
3908號、98年度偵字第138號）及追加起訴（98年度偵緝字第186
號），本院判決如下：
    主  文
甲○○犯毀越門扇竊盜罪，處有期徒刑陸月，如易科罰金，以新
台幣壹仟元折算壹日；又犯踰越門扇夜間侵入住宅竊盜罪，處有
期徒刑陸月，易科罰金，以新台幣壹仟元折算壹日；又共同犯踰
越門扇竊盜罪，處有期徒刑陸月，如易科罰金，以新台幣壹仟元
折算壹日；又犯結夥踰越門扇竊盜罪，處有期徒刑陸月，如易科
罰金，以新台幣壹仟元折算壹日；又共同犯侵入住宅罪，處有期
徒刑貳月，如易科罰金，以新台幣壹仟元折算壹日；又共同犯行
使偽造私文書罪，處有期徒刑伍月，如易科罰金，以新台幣壹仟
元折算壹日。應執行有期徒刑貳年，如易科罰金，以新台幣壹仟
元折算壹日。
其餘被訴侵入丙○○、丁○○住宅部分公訴不受理。
    事  實
一、甲○○先後基於意圖為自己不法所有之犯意，而為下列行為
    ：
  (一)於民國97年6月27日日間某時，至宜蘭縣五結鄉○○路○段12
    7號丙○○住處，敲破丙○○住處窗戶後，踰越窗戶侵入丙○○住宅內，竊取丙○○所有或其管領之金飾、金手鍊共價
    值約新台幣（下同）2萬多元及集郵冊1本、郵局存摺、丙○○之子林冠嶧之普通小型車駕照、重型機車駕照、普通重型
    機車駕照、健保卡、身分證、技術士證各1張。
  (二)於97年7月13日晚間7時許起至同日晚間9時10分止之夜間某
    時，至宜蘭縣五結鄉○○路○段139巷6號戊○住處，踰越2樓
    陽台氣窗侵入戊○住處後，竊取戊○所有或其管領之金戒指
    6只、金項鍊6條、金手鐲1對、滿月金飾3盒、綠色皮製皮包
    1個，皮包內之現金2,200元，合作金庫存摺4本、臺灣土地
    銀行存摺1本、中國信託商業銀行存摺1本、蘇澳郵局存摺1
    本、房屋地契證明書。
  (三)甲○○另與乙○○（俟到案後另行審結）共同基於意圖為自
    己不法所有之犯意聯絡，於97年7月23日上午8時40分許至同
    日下午3時許間某時，至宜蘭縣宜蘭市○○路○段166巷13號
    己○○住處，將1樓廁所窗戶拆下，踰越窗戶侵入住宅竊取
    己○○所有電腦2組（含液晶螢幕）、華南商業銀行、中國
    信託商業銀行、永豐銀行（帳號00000000000000號）、第一
    商業銀行存摺各1本、郵局存摺2本、富邦信用卡1張、身分
    證1張、印章2枚（其中1枚為永豐銀行印鑑章）、銀質藍寶
    石項鍊1條、藍寶石耳環1對、數量不詳之外幣鈔票、硬幣等
    。於得手後，乙○○、甲○○見己○○前開永豐銀行帳戶內
    尚有131,389元，復共同意圖為自己不法之所有，並基於偽
    造私文書之犯意聯絡，共同至宜蘭縣宜蘭市○○路○段33號
    永豐銀行，先由甲○○進入銀行拿取銀行取款憑條，再返回
    交由停放於銀行外自用小客車內等候之乙○○，由乙○○在
    該取款憑條填載己○○前開永豐銀行帳戶帳號、取款日期為
    97年7月27日、取款金額為13萬元、並在存戶簽章欄上蓋用
    其等所竊取之己○○印章，用以偽造己○○向永豐銀行取款
    之私文書。於97年7月23日上午11時25分許，由甲○○持該
    偽造之取款憑條，向不知情之永豐銀行行員行使，致使不知
    情之永豐銀行行員陷於錯誤，而支付13萬元予甲○○，足以
    生損害於己○○及永豐銀行。
  (四)甲○○、乙○○再與陳俊成（所涉竊盜犯行部分，由臺灣桃
    園地方法院檢察署檢察官以98年度偵緝字第866號案件提起
    公訴，現由臺灣桃園地方法院以98年度審易字1429號案件審
    理；另冒用李孟融名義應訊涉犯偽造文書犯行部分，業經臺
    灣桃園地方法院檢察署檢察官以98年度偵緝字第393號提起
    公訴，另由臺灣桃園地方法院檢察署檢察官以98年度偵字第
    9319號移請臺灣桃園地方法院併案審理）共同基於意圖為自
    己不法所有之犯意聯絡，於97年8月21日下午5時許前日間某
    時，至宜蘭縣宜蘭市○○○路347巷15號丁○○住處，踰越
    丁○○住處後門上方窗戶，進入住宅竊取丁○○所有或管領
    之集郵冊10本、郵局、銀行存摺共6本、古董鋼筆60多支、
    鋼質萬用刀1把（上刻有丁○○）、打火機3只、丁○○之妻
    印章3枚及金飾價值約3千多元。
二、查獲情形：
  (一)於犯罪事實一(二)後，嗣經警到場，在戊○住處2樓陽台氣窗
    採獲數枚指紋經送鑑驗比對，與刑事警察局檔存甲○○指紋
    卡之右中指、右食指、右環指指紋相符。
  (二)於犯罪事實一(三)後，為警在己○○住處廁所門框、氣窗及後
    陽台鋁窗上採取指紋送鑑定，其中編號1至5採取之指紋送檢
    驗比對確認結果，與刑事警察局檔存甲○○指紋卡之左中指
    、左環指、左食指、右食指指紋相符；另自前開偽造之取款
    憑條上採取之指紋1枚，經送鑑定比對，確認結果，於刑事
    警察局檔存乙○○指紋卡之左食指指紋相符而查獲。
  (三)於97年9月3日晚間6時40分許，乙○○駕駛車牌號碼9338-RF
    自用小客車載陳俊成、甲○○行經桃園縣楊梅鎮○○路○段
    107巷77弄37號前為警攔檢9338-RF自用小客車時，經乙○○
    同意搜索，於乙○○之手提包內起出丁○○所有遭竊之刻有
    丁○○名字之鋼質萬用刀1把；另於97年9月4日凌晨12時5分
    許，為警帶同甲○○至其臺北縣中和市○○路177巷5號6樓
    住處，經甲○○同意執行搜索，當場起出林冠嶧所有之普通
    小型車駕照、重型機車駕照、普通重型機車駕照、健保卡、
    身分證、技術士證共6張。
三、案經臺北縣政府警察局汐止分局、宜蘭縣政府警察局宜蘭分
    局、宜蘭縣政府警察局羅東分局報請臺灣宜蘭地方法院檢察
    署檢察官偵查起訴。
    理  由
甲、有罪部分：
一、訊據被告於本院審理中，對於前開犯罪事實一(二)、(三)、(四)之
    竊盜、行使偽造私文書、詐欺取財犯行均坦承不諱，惟矢口
    否認有犯罪事實一(一)之竊盜犯行，並辯稱：97年6月27日那
    天伊剛好從高雄上來台北找乙○○，原本要提早上來，但是
    收到教召令4天，97年6月中教召結束，乙○○叫伊上來宜蘭
    ，後來乙○○跟伊會合之後，將證件拿去伊中和景安路租屋
    處放云云。經查：
  (一)就前開犯罪事實一(一)部分，業據被害人丙○○於警訊中指述
    其住處遭竊之情形（參見97年度偵字第3908號卷第9、10頁
    97年9月10日警訊筆錄）。再臺北縣政府警察局汐止分局員
    警於97年9月4日凌晨12時5分許，在被告位於臺北縣中和市
    ○○路177巷5號6樓住處搜索，扣得丙○○之子林冠嶧之普
    通小型車駕照、重型機車駕照、普通重型機車駕照、健保卡
    、身分證、技術士證等物，有臺北縣政府警察局汐止分局搜
    索扣押筆錄、扣押物品目錄表、被害人丙○○出具之贓物認
    領保管單，及林冠嶧證件影本等件在卷可佐（97年度偵字第
    3908號卷第37頁、第51至53頁、第55頁）。被告於本院審理
    中，矢口否認此部分之竊盜犯行，惟同案被告乙○○於本院
    審理中，亦否認此部分之竊盜犯行。但以扣案之證件並非難
    以藏放之物，同案被告乙○○顯無必要將該證件由宜蘭地區
    特別攜至被告位於臺北縣中和市住處藏放，而上開林冠嶧之
    證件既在被告住處起獲，堪認被告犯有此部分之竊盜犯行。
  (二)就前開犯罪事實一(二)部分，業據被害人戊○於警訊中指述其
    住處遭竊之情形（警羅偵字第00983100040號卷第1、2頁97
    年7月13日警訊筆錄），復有現場照片10幀在卷可佐（警羅
    偵字第00983100040號卷第7至11頁）。再員警於被害人戊○
    住處2樓陽台氣窗採獲數枚指紋送鑑定之結果，核與甲○○
    之右中指、右食指、右環指指紋相符，有內政部警政署97年
    8月1日刑紋字第0970111740號鑑驗書1份附卷可證（警羅偵
    字第00983100040號卷第5、6頁）。雖被告指稱同案被告乙○○亦隨同前往行竊，惟按「被告或共犯之自白，不得作為
    有罪判決之唯一證據，仍應調查其他必要之證據，以察其是
    否與事實相符。」，刑事訴訟法第156條第2項定有明文，依
    卷附同案被告乙○○使用之行動電話號碼0000000000號行動
    電話於97年7月13日之通聯紀錄（97年度偵字第3908號卷第
    105 、106頁），於該日晚間8時13分至8時39分許，基地台
    位置均為宜蘭縣五結鄉○○○路13之14號7樓，此部分亦僅
    證明同案被告乙○○曾在宜蘭縣五結鄉地區，但依竊案現場
    採集跡證之結果，均無法證明同案被告乙○○曾進入該竊案
    現場。於本件查獲後，亦無從同案被告乙○○處起獲任何贓
    物。是被告關於同案被告乙○○共同行竊此部分之自白，並
    無其他積極證據證明，難認同案被告乙○○有此部分之行竊
    犯行。
  (三)就前開犯罪事實一(三)部分，業據被害人己○○於警、偵訊中
    證述在卷（參見警蘭偵字第0972104864號卷第1至3頁97年7
    月23日警訊筆錄、97年7月29日警訊筆錄、98年度偵字第138
    號卷第28、29頁98年5月20日偵訊筆錄），並有現場照片4幀
    在卷可佐（警蘭偵字第0972104864號卷第26、27頁）。而員
    警在被害人己○○住處廁所門框、氣窗及後陽台鋁窗上採取
    指紋送鑑定之結果，其中編號1至5採取之指紋輸入指紋電腦
    比對確認結果，與被告之左中指、左環指、左食指、右食指
    指紋相符，有內政部警政署刑事警察局97年8月1日刑紋字第
    0970111438號鑑驗書1份附卷可證（警蘭偵字第0972104864
    號卷第8、9頁）。而被告於97年7月23日上午11時25分許，
    持該蓋用被害人己○○印章之取款憑條，至永豐銀行冒充被
    害人己○○提款，致使銀行行員陷於錯誤，而交付13萬元，
    亦有永豐銀行監視器錄影畫面翻拍照片2幀，及取款憑條照
    片2幀附卷可佐（警蘭偵字第0972104864號卷第28、29頁）
    。取款憑條上採取之指紋1枚經送鑑定，與同案被告乙○○
    指紋卡之左食指指紋相符，有內政部警政署刑事警察局97年
    8月5日刑紋字第0970114803號鑑驗書1份附卷可證（警蘭偵
    字第0972104864號卷第10、11頁）。是被告此部分之自白核
    與事實相符，應堪採信。
  (四)就前開犯罪事實一(四)部分，業據被害人丁○○就其住處遭竊
    情節，於警訊中指述在卷（參見97年度偵字第3908號卷第11
    、12頁97年9月15日警訊筆錄），且同案共犯陳俊成於偵查
    中，亦自承與被告及乙○○共同行竊之犯行（參見97年度偵
    字第3908號卷第312至314頁98年5月12日偵訊筆錄）。再於9
    7年9月3日下午6時40分許，乙○○駕駛車牌號碼9338- RF自
    用小客車行經桃園縣楊梅鎮○○路○段107巷77弄37號前為警
    攔檢，自同案被告乙○○之手提包內起出丁○○所有遭竊之
    刻有丁○○名字之鋼質萬用刀1把，有臺北縣政府警察局汐
    止分局搜索扣押筆錄、扣押物品目錄表（97年度偵字第3908
    號卷第43至49頁），及被害人丁○○出具之贓物認領保管單
    1紙（97年度偵字第3908號卷第39頁）附卷可佐。是被告自
    白與乙○○、陳俊成共同行竊應堪採信。
二、核被告關於犯罪事實一(一)所為，係犯刑法第321條第1項第2
    款毀越門扇竊盜罪；關於犯罪事實一(二)所為，係犯刑法第
    321條第1項第1款、第2款於夜間踰越門扇侵入住宅竊盜罪；
    關於犯罪事實一(三)所為，係犯刑法第321條第1項第2款踰越
    門扇竊盜罪、第306條第1項侵入住宅罪、第216條、第210條
    行使偽造私文書罪、第339條第1項詐欺取財罪；關於犯罪事
    實一(四)所為，係犯刑法第321條第1項第2款、第4款結夥三人
    以上踰越門扇竊盜罪。被告就前開犯罪事實一(三)中，冒用被
    害人己○○名義行使偽造之取款憑條，以此詐騙手法致使銀
    行行員陷於錯誤，因而交付財物，係以一詐騙行為而觸犯上
    開行使偽造私文書、詐欺取財2罪，為想像競合犯，應從一
    重依行使偽造私文書罪處斷。被告就犯罪事實一(三)之竊盜、
    侵入住宅、行使偽造私文書犯行，與乙○○有犯意之聯絡及
    行為之分擔，另關於犯罪事實一(四)之竊盜犯行，與乙○○、
    陳俊成有犯意之聯絡及行為之分擔，為共同正犯。被告所犯
    上開竊盜罪4罪、侵入住宅罪1罪、行使偽造私文書罪1罪，
    犯意各別，行為互殊，應予分論併罰。爰審酌被告不思正途
    獲取報酬，竟多次竊取侵入他人住處竊取財物，復冒用他人
    身分至銀行提款，依其犯罪之動機、目的、手段、被害人所
    受之損失，及被告犯後坦承犯行等一切情狀，就其所犯上開
    各罪分別量處如主文所示之刑，並定其應執行刑。按司法院
    大法官會議釋字第662號解釋：「中華民國九十四年二月二
    日修正公布之現行刑法第四十一條第二項，關於數罪併罰，
    數宣告刑均得易科罰金，而定應執行之刑逾六個月者，排除
    適用同條第一項得易科罰金之規定部分，與憲法第二十三條
    規定有違，並與本院釋字第三六六號解釋意旨不符，應自本
    解釋公布之日起失其效力。」故對於數罪併罰，數宣告刑均
    得易科罰金，而定應執行之刑超過6個月之案件，依司法院
    釋字第366號、662號解釋意旨，仍得易科罰金，爰就被告上
    開宣告刑及應執行刑均諭知易科罰金之折算標準，以示懲儆
    。
乙、不受理部分：
一、公訴意旨另以：(一)被告於97年6月27日日間某時，至宜蘭縣
    五結鄉○○路○段127號被害人丙○○住處，敲破被害人丙○○住處窗戶後，踰越窗戶侵入被害人丙○○住宅內行竊；(二)
    被告與乙○○、陳俊成於97年8月21日下午5時許前日間某時
    ，至宜蘭縣宜蘭市○○○路347巷15號被害人丁○○住處，
    踰越被害人丁○○住處後門上方窗戶，進入住宅竊取被害人
    丁○○之財物。因認被告此部分另涉有刑法第306條第1項侵
    入住宅罪嫌。
二、按「案件有下列情形之一者，應諭知不受理之判決：三、告
    訴或請求乃論之罪，未經告訴、請求或其告訴、請求經撤回
    或已逾告訴期間者。」，刑事訴訟法第303條第3款定有明文
    。檢察官認被告涉犯刑法第306條第1項侵入住宅罪，依同法
    第308條第1項規定，須告訴乃論。查本件被害人丙○○、丁○○前於警訊中，僅就被告竊盜犯行提起告訴（參見97年度
    偵字第3908號卷第10頁97年9月10日警訊筆錄、同卷第12頁
    97年9月15日警訊筆錄），未併就侵入住宅提起告訴，有警
    訊筆錄在卷可參。是檢察官就被告此部分侵入住宅犯行提起
    公訴，自有未洽，依前開規定，此部分應為不受理判決之諭
    知。
據上論斷，應依刑事訴訟法第299條第1項前段、第303條第3款，
刑法第28條、第216條、第210條、第306條第1項、第321條第1項
第1款、第2款、第4款、第339條第1項、第55條、第41條第1項前
段、第51條第5款，刑法施行法第1條之1第1項、第2項前段，判
決如主文。
本案經檢察官陳嘉瑜到庭執行職務
中    華    民    國    98    年    10    月    21    日
                  刑事第四庭審判長法  官  林楨森
                                  法  官  蔡仁昭
                                  法  官  辜漢忠
以上正本證明與原本無異。
如不服本判決應於收受送達後十日內向本院提出上訴書狀，並應
敘述具體理由；其未敘述上述理由者，應於上訴期間屆滿後二十
日內向本院補提理由書(均須按他造當事人之人數附繕本)「切勿
逕送上級法院」。
                                 書記官  許麗汝
中    華    民    國    98    年    10    月    22    日
附錄本案論罪科刑法條：
刑法第210條
偽造、變造私文書，足以生損害於公眾或他人者，處5年以下有
期徒刑。
刑法第216條
行使第210條至第215條之文書者，依偽造、變造文書或登載不實
事項或使登載不實事項之規定處斷。
刑法第306條第1項
無故侵入他人住宅、建築物或附連圍繞之土地或船艦者，處1 年
以下有期徒刑、拘役或3百元以下罰金。
刑法第321條第1項
犯竊盜罪而有左列情形之一者，處6月以上、5年以下有期徒刑：
一、於夜間侵入住宅或有人居住之建築物、船艦或隱匿其內而犯
    之者。
二、毀越門扇、牆垣或其他安全設備而犯之者。
三、攜帶兇器而犯之者。
四、結夥三人以上而犯之者。
五、乘火災、水災或其他災害之際而犯之者。
六、在車站或埠頭而犯之者。
刑法第339條第1項
意圖為自己或第三人不法之所有，以詐術使人將本人或第三人之
物交付者，處5年以下有期徒刑、拘役或科或併科1千元以下罰金
。


司法院資訊處製作；財團法人民間司法改革基金會備份。
